【裁判字號】    97,訴,4648
【裁判日期】    971127
【裁判案由】    搶奪等
【裁判全文】
臺灣板橋地方法院刑事判決              97年度訴字第4648號
公  訴  人  臺灣板橋地方法院檢察署檢察官
被      告  乙○○
上列被告因搶奪等案件，經檢察官提起公訴（97年度偵字第2677
9號），被告於準備程序中對被訴之事實為有罪陳述，本院合議
庭裁定由受命法官獨任行簡式審判程序，並判決如下：
    主  文
乙○○竊盜，累犯，處有期徒刑伍月；又意圖為自己不法之所有
，而搶奪他人之動產，累犯，處有期徒刑捌月，安全帽壹頂沒收
。應執行有期徒刑拾壹月，安全帽壹頂沒收。
    事  實
一、乙○○前於民國九十一年間因竊盜案件，經本院以九十一年
    度易字第二五五八號判處有期徒刑五月確定，於九十三年五
    月六日縮刑期滿執行完畢。又於九十三年間因偽造文書、竊
    盜等案件，經本院以九十三年度易字第一０三五號分別判處
    有期徒刑七月、七月確定，復因違反槍砲彈藥刀械管制條例
    案件，經本院以九十三年度訴字第一三００號判處有期徒刑
    一年三月，併科罰金新臺幣三萬元確定，另因施用毒品案件
    ，經臺灣新竹地方法院以九十四年度訴字第九二三號判處有
    期徒刑八月確定；上開各罪刑，經上開法院以九十五年度聲
    字第六七五號裁定應執行有期徒刑二年十月，嗣又以九十六
    年聲減字第二五六號裁定減刑，並定應執行有期徒刑一年五
    月確定，於九十六年七月三十一日縮刑期滿執行完畢。詎乙○○未知悔悟，意圖為自己不法之所有，並基於竊盜之犯意
    ，於九十七年八月二十日下午六時許，在臺北縣中和市○○
    路一八四號一樓前，以自備之鑰匙插入電門而發動機車引擎
    之方式，竊取甲○○所有之車號ＨＦ八－０四三號重型機車
    ，得手後騎乘該機車離去該處。乙○○另意圖為自己不法之
    所有，並基於搶奪之犯意，於同日晚間七時四十分許，騎乘
    上開竊得之機車並頭戴自己所有之安全帽，行經臺北縣土城
    市○○路二三五巷口旁，見丙○○行走在路旁，認有機可趁
    ，即騎乘上開機車至丙○○背後，乘其不及防備之際，徒手
    搶奪丙○○所有之藍色手提包一只（內有易利信牌之行動電
    話一支、國民身分證、全民健保卡、上海商業儲蓄銀行信用
    卡各一張及現金新臺幣二千六百元），得手後騎乘上開機車
    逃離現場時，適為騎士梁智善所發現而在後追趕，乙○○見
    粱智善緊追不捨，於途中將其頭戴之安全帽一頂、上開竊得
    之機車及所搶得手提包一只棄置路旁後逃逸。嗣經粱智善報
    警到場，員警將上開安全帽上所採集之指紋送請刑事警察局
    鑑驗發現其中一枚指紋與該局檔存乙○○指紋卡之左環指指
    紋相符，並經警於九十七年八月二十七日詢問乙○○後，始
    查悉上情。
二、案經臺北縣政府警察局土城分局報請臺灣板橋地方法院檢察
    署檢察官偵查起訴。
    理  由
一、訊據被告乙○○於上揭時地，分別竊取被害人甲○○之車號
    ＨＦ八－０四三號重型機車機車及搶奪被害人丙○○上開藍
    色手提包等事實，於警詢及本院審理中均供承不諱，核與證
    人即被害人甲○○、丙○○、目擊證人粱智善於警詢中證述
    之情節相符，並有贓物認領保管單二紙在卷可稽。又本件員
    警將上開安全帽上所採集之指紋送請刑事警察局鑑驗發現其
    中一枚指紋與該局檔存乙○○指紋卡之左環指指紋相符等情
    ，有該局九十七年八月二十八日刑紋字第０九七０一二七六
    八六號鑑驗書及安全帽、機車照片等附卷足憑，足認被告自
    白核與事實相符，堪以採憑。本案事證明確，被告上開竊盜
    、搶奪犯行均堪認定，應依法論科。
二、核被告所為，係犯刑法第三百二十條第一項之竊盜罪，及同
    法第三百二十五條第一項之搶奪罪。又被告上述竊盜、搶奪
    犯行，犯意各別，行為不同，應予分論併罰。查被告前有事
    實欄所載之有期徒刑執行完畢紀錄，有臺灣高等法院被告前
    案紀錄表在卷可按，其受有期徒刑之執行完畢五年以內，故
    意再犯本件有期徒刑以上刑之二罪，均為累犯，應依法加重
    其刑。爰審酌被告犯罪之動機、目的、手段及被害人所受損
    害，兼衡被國中肄業之智識程度（見警詢筆錄），及被告犯
    罪後於警詢、本院審理中坦承犯行之態度等一切情狀，分別
    量處如主文所示之刑，並定其應執行之刑，以資懲儆。至被
    告為搶奪犯行時所戴之安全帽一頂，係被告所有供其犯搶奪
    罪所用之物，業據被告於審理中供述在卷，爰依法宣告沒收
    之；另被告竊取機車時所用之鑰匙一支，未據扣案，且被告
    於審理中供述不知該鑰匙之所在位置，為免執行困難，爰不
    予宣告沒收，附此敘明。
據上論斷，應依刑事訴訟法第二百七十三條之一第一項、第二百
九十九條第一項前段，刑法第三百二十條第一項、第三百二十五
條第一項、第四十七條第一項、第三十八條第一項第二款、第五
十一條第五款，刑法施行法第一條之一第一項、第二項前段，判
決如主文。
本案經檢察官李巧菱到庭執行職務。
中    華    民    國    97    年    11    月    27    日
                  刑事第十三庭  法  官  楊 志 雄
以上正本證明與原本無異。
如不服本判決應於收受判決後10日內向本院提出上訴書狀，並
應敘述具體理由。其未敘述上訴理由者，應於上訴期間屆滿後
20日內向本院補提理由書（均須按他造當事人之人數附繕本）
「切勿逕送上級法院」。
                                書記官  陳 春 銘
中    華    民    國    97    年    11    月    27    日
附錄本案論罪科刑法條全文：
刑法第320條第1項：
意圖為自己或第三人不法之所有，而竊取他人之動產者，為竊盜
罪，處5年以下有期徒刑、拘役或500元以下罰金。
刑法第325條第1項
意圖為自己或第三人不法之所有，而搶奪他人之動產者，處6 月
以上5 年以下有期徒刑。


司法院資訊處製作；財團法人民間司法改革基金會備份。
